臺灣桃園地方法院刑事判決　　　　　　 100年度易字第1023號
公　訴　人　臺灣桃園地方法院檢察署檢察官
被　　　告　胡天賜
上列被告因傷害等案件，經檢察官提起公訴（100 年度偵字第14
942 號），本院判決如下：
    主  文
胡天賜犯恐嚇危害安全罪，累犯，處有期徒刑參月，如易科罰金
，以新臺幣壹仟元折算壹日；又犯傷害罪，累犯，處有期徒刑伍
月，如易科罰金，以新臺幣壹仟元折算壹日。應執行有期徒刑陸
月，如易科罰金，以新臺幣壹仟元折算壹日。
    事  實
一、胡天賜前於民國98年間因詐欺取財案件，經本院98年度桃簡
    字第2000號刑事簡易判決判處有期徒刑3 月，如易科罰金以
    新臺幣（下同）1000折算1 日確定，於99年12月7 日易科罰
    金執行完畢。詎仍不知悔改，於100 年4 月17日晚上7 時許
    ，在位於桃園縣桃園市○○路95號之「男士美髮店」內，與
    該美髮店負責人張秀蘭因金飾遺失問題發生爭執，竟基於恐
    嚇之犯意，以「要讓妳的店做不下去，不放過妳」等加害人
    身、財產之事恐嚇張秀蘭，使張秀蘭因而心生畏懼，致生危
    害於安全。胡天賜復引領張秀蘭及殷第中至胡天賜位於桃園
    縣桃園市○○路191 號3 樓住處，因心生不滿，竟基於傷害
    之犯意，以牙齒咬殷第中之左手，致殷第中受有左手第4 指
    挫裂傷之傷害。
二、案經張秀蘭、殷第中訴由桃園縣政府警察局桃園分局報告臺
    灣桃園地方法院檢察署檢察官偵查後起訴。
    理  由
一、按被告以外之人於審判外之陳述，雖不符刑事訴訟法第159
    條之1 至第159 條之4 之規定，而經當事人於審判程序同意
    作為證據，法院審酌該言詞陳述或書面陳述作成時之情況，
    認為適當者，亦得為證據。當事人、代理人或辯護人於法院
    調查證據時，知有第159 條第1 項不得為證據之情形，而未
    於言詞辯論終結前聲明異議者，視為有前項之同意，刑事訴
    訟法第159 條之5 定有明文。查本件被告胡天賜於言詞辯論
    終結前，對於下述本院採為認定犯罪事實依據之各項供述證
    據之證據能力，均未聲明異議，復經本院於審理時逐一提示
    予被告表示意見，本院審酌該等供述證據之取得過程並無瑕
    疵，與本案待證事實間復具有相當之關聯性，以之為本案證
    據並無不當，自得採為本件認定事實之基礎，合先敘明。
二、訊據被告矢口否認有何恐嚇及傷害犯行，辯稱：殷第中之傷
    勢是理髮工具不慎刺傷，與其無關云云。惟查，上揭事實業
    經證人張秀蘭、殷第中分於本院審理時證述明確，經核證人
    張秀蘭、殷第中於審理時所為之證述，其二人就案發緣由、
    衝突經過及恐嚇、傷害之具體犯行情節所為之證詞，經與其
    2 人於警詢、偵查時之指訴互核後大體相符，且無何矛盾之
    處，衡以被告雖否認犯行，惟亦自承確有前揭因金飾問題發
    生衝突之情，足見證人之證詞應非虛妄，而屬可信，況證人
    於審理時之證詞，均經依法具結以擔保憑信性，復參以本案
    證人並於審理時對被告表示原諒，衡情，證人要無甘冒偽證
    風險設詞誣陷之理，被告空言否認，亦未提出何具體事證以
    供進一步審酌，其辯自非可採。本件事證明確，被告犯行堪
    以認定。
三、核被告所為，係犯刑法第277 條第1 項之傷害罪及刑法第30
    5 條之恐嚇罪。被告所犯上開2 罪，犯意各別，行為互殊，
    請予分論併罰。又被告有如事實欄所示之犯罪科刑執行情形
    ，有臺灣高等法院被告全國前案紀錄表可佐，其於徒刑執行
    完畢後5 年內，故意再犯本件有期徒刑以上之罪，均為累犯
    ，均應依刑法第47條第1 項規定加重其刑。爰審酌被告遇有
    爭議，不循正當途徑解決，竟為本案犯行，犯後並未彌補損
    害，應予非難，惟念其智識程度有限，因一時衝動肇禍，及
    審酌被告犯罪動機、目的、手段、所生危害等一切情狀，各
    量處如主文所示之刑，並定執行刑及諭知易科罰金之折算標
    準。
據上論斷，應依刑事訴訟法第299 條第1 項前段，刑法第277 條
第1 項、第305 條、第47條第1 項、第51條第5 款、第41條第1
項前段，刑法施行法第1 條之1 第1 項、第2 項前段，判決如主
文。
本案經檢察官張聰耀到庭執行職務。
中    華    民    國   100    年    12    月    23    日
                  刑事第十三庭  法  官  陳正昇
以上正本證明與原本無異。
如不服本判決應於收受判決後10日內向本院提出上訴書狀，並應
敘述具體理由。其未敘述上訴理由者，應於上訴期間屆滿後20日
內向本院補提理由書(均須按他造當事人之人數附繕本)「切勿逕
送上級法院」。
                                書記官  陳雅婷
中    華    民    國   100    年    12    月    26    日
附錄本案論罪科刑依據之法條：
中華民國刑法第277條
（普通傷害罪）
傷害人之身體或健康者，處 3 年以下有期徒刑、拘役或 1 千元
以下罰金。
犯前項之罪因而致人於死者，處無期徒刑或 7 年以上有期徒刑
；致重傷者，處 3 年以上 10 年以下有期徒刑。
中華民國刑法第305條
（恐嚇危害安全罪）
以加害生命、身體、自由、名譽、財產之事，恐嚇他人致生危害
於安全者，處 2 年以下有期徒刑、拘役或 3 百元以下罰金。